【裁判字號】    88,易,761
【裁判日期】    890307
【裁判案由】    毀損
【裁判全文】
臺灣花蓮地方法院刑事判決                          八十八年度易字第七六一號
    公  訴  人  臺灣花蓮地方法院檢察署檢察官
    被      告  甲○○
右列被告因毀損案件，經檢察官提起公訴（八十八年度偵字第三三三七號），本院判
決如左︰
    主  文
甲○○毀棄他人之檳榔樹，足以生損害於他人，處拘役貳拾日，如易科罰金，以參佰
元折算壹日。
    事  實
一、甲○○基於單一接續之毀損故意，於民國（下同）八十八年六月間某日，在乙○
    ○所有坐落花蓮縣壽豐鄉○○段四九一號土地（重測前為壽豐鄉○○段一０七一
    之二號）內，砍伐焚燬該土地上乙○○所有之檳榔樹約六十株，足以生損害於乙
    ○○之權益。
二、案經乙○○訴由台灣花蓮地方法院檢察署檢察官偵查起訴。
    理  由
一、訊據被告甲○○矢口否認有上揭毀損之犯行，辯稱：該筆土地是吳阿牛在五十八
    年間向伊借稻穀，沒有清償，後來吳阿牛將系爭土地給伊，伊就在土地上種植檳
    榔，伊所砍伐焚燬的檳榔都是伊所種的等語。惟查：
（一）、右揭事實業據被害人乙○○迭於偵查、本院審理時指訴歷歷，並有買賣契約
        書（約略載明郭吉盛、劉興榮於八十二年間將系爭土地連帶地上物全部以新
        台幣五萬元賣給乙○○）、土地所有權狀、土地登記簿謄本、現場照片七張
        等附卷可稽。
（二）、證人吳阿牛於本院調查時證稱「我在五十八年間曾經向甲○○借一百五十斤
        稻穀，約定系爭土地讓她抵押三個月給她養鴨子，並沒有約定說要賣土地給
        她，後來我沒有依約還她稻穀，她就把我的土地轉賣給張能軍，張能軍後來
        去世了。我記得之後張能軍有轉賣給郭、劉二人，後來郭、劉二人再轉賣給
        乙○○。我在八十二年三月份取得系爭土地的所有權，八十四年七月份過戶
        給乙○○，我的系爭土地並沒有賣給甲○○，她竟然給我的土地賣掉，我只
        是沒有還她稻穀，她就擅自把我的土地賣掉」等語（見本院八十九年一月十
        四日訊問被告筆錄），足見吳阿牛並未出售系爭土地與被告甲○○。
（三）、證人即當地鄰長黃東榮於本院調查時證稱「我是這裡的鄰長，系爭土地最早
        是吳阿牛在耕作，後來張能軍也有耕作，有種植檳榔樹，甲○○並沒有在系
  爭土地上耕種過，‧‧‧‧‧‧，我不清楚後來為何變成張能軍在耕作，但
        是我知道張能軍有把土地賣給花蓮的人，後來花蓮的人又再賣給乙○○，之
        後系爭土地就由乙○○在耕作」等語（見本院八十九年一月十四日訊問被告
        筆錄），可見系爭土地上之檳榔樹並非被告甲○○所種植。
（四）、綜上所述，系爭土地並非被告所有，且其上之檳榔樹亦非被告所種植，是被
        告所辯吳阿牛將系爭土地給伊，伊就在土地上種植檳榔，伊所砍伐焚燬的檳
        榔都是伊所種的等語，顯係事後卸責之詞，不足採信。此外，本案復經本院
        履勘現場屬實，製有勘驗筆錄在卷足憑，本件事證明確，被告犯行洵堪認定
        ，應予依法論科。
二、核被告甲○○所為，係犯刑法第三百五十四條之毀棄罪。被告基於一個毀損犯意
    ，時間緊接接續毀棄焚燬近六十株檳榔樹，為實質上一罪之接續犯。爰審酌被告
    之素行，犯罪動機、毀損檳榔樹之數量、手段、目的、智識程度、所生危害及犯
    罪後態度等一切情狀，量處如主文所示，並諭知易科罰金之折算標準。
據上論斷，應依刑事訴訟法第二百九十九條第一項前段、刑法第三百五十四條、第四
十一條、罰金罰鍰提高標準條例第一條前段、第二條判決如主文。
本案經檢察官李豫雙到庭執行職務
中      華      民      國    八    十    九    年    三    月    七    日
                              臺灣花蓮地方法院刑事庭
                                  法  官  林  國  泰
右正本證明與原本無異。
如對本判決不服，應於送達後十日內，向本院提出上訴狀。（應抄附繕本）告訴人或
被害人如對於本判決不服者，應具備理由請求檢察官上訴，其上訴期間之計算係以檢
察官收受判決正本之日期為準。
                                   法院書記官
中      華      民      國    八    十    九    年    三    月    八    日
附錄本判決論罪之法律條文：
刑法第三百五十四條：
毀棄、損壞前二條以外之他人之物或致令不堪用，足以生損害於公眾或他人者，處二
年以下有期徒刑、拘役或五百元以下罰金。


司法院資訊處製作；財團法人民間司法改革基金會備份。
